【裁判字號】    94,訴,2476
【裁判日期】    950630
【裁判案由】    毒品危害防制條例
【裁判全文】
臺灣桃園地方法院刑事判決              94年度訴字第2476號
公 訴 人  臺灣桃園地方法院檢察署檢察官
被    告  甲○○
上列被告因違反毒品危害防制條例案件，經檢察官提起公訴（九
十四年度毒偵字第五八八九號、第六一四九號），被告於本院準
備程序時就被訴事實為有罪之陳述，經本院告知簡式審判程序之
旨，並聽取檢察官及當事人之意見後，本院合議庭裁定由受命法
官獨任進行簡式審判程序，判決如下：
    主  文
甲○○施用第一級毒品，處有期徒刑陸月，如易科罰金以參百元
折算壹日。扣案第一級毒品海洛因壹包（淨重零點貳公克，空包
裝重零點貳參公克）沒收銷燬。又施用第二級毒品，處有期徒刑
肆月，如易科罰金以參百元折算壹日。應執行有期徒刑捌月，如
易科罰金以參百元折算壹日。扣案第一級毒品海洛因壹包（淨重
零點貳公克，空包裝重零點貳參公克）沒收銷燬。
    事  實
一、甲○○前因施用毒品案件，經本院以裁定令其入戒治處所施
    以強制戒治，因其戒治成效經評定為合格，本院復以裁定停
    止強制戒治處分，嗣於九十二年四月二十八日保護管束期滿
    ，視為執行完畢。詎其不知悔改，竟分別基於施用第一級毒
    品海洛因及第二級毒品甲基安非他命之犯意，於前開強制戒
    治執行完畢後之五年內之九十四年九月二十八日為警採尿時
    起回溯二十六小時及九十六小時內某時起，在臺灣地區某不
    詳處所，分別施用第一級毒品海洛因及第二級毒品甲基安非
    他命各一次。嗣於九十四年九月二十八日晚上七時三十分許
    ，為警在位於桃園縣桃園市○○路○段三一三號二樓之麥當
    勞速食店內查獲，並扣得第一級毒品海洛因一包（淨重零點
    零二公克，空包裝重零點二三公克）。嗣甲○○因涉本件施
    用毒品犯嫌，經本院以九十四年度聲觀字第五二號裁定留置
    觀察，經臺灣桃園女子監獄於九十四年九月二十九日採集尿
    液送驗結果，亦呈嗎啡、甲基安非他命陽性反應，而查悉上
    情。
二、案經桃園縣政府警察局八德分局報告臺灣桃園地方法院檢察
    署檢察官偵查起訴。
    理  由
一、訊之被告甲○○對有於上揭時、地，施用第一級毒品海洛因
    及第二級毒品甲基安非他命之犯罪事實，於本院審理時坦承
    不諱，而被告於上開時間、地點為警查獲後經警及臺灣桃園
    女子監獄採集尿液分別送驗結果，確均呈嗎啡、甲基安非他
    命陽性反應，有臺灣尖端先進生技醫藥股份有限公司所出具
    之濫用藥物檢驗報告、昭信科技顧問股份有限公司所出具之
    濫用藥物尿液檢驗報告各一紙在卷足憑，且警方自被告身上
    所起出內含不明白色粉末之夾鍊袋一包，經送鑑結果，該不
    明白色粉末確為第一級毒品海洛因無訛，此亦有法部務調查
    局九十四年十二月十四日調科壹字第○八○○一○二四九號
    鑑定通知書一紙附卷可稽。綜上，堪認被告自白與事實相符
    ，當值採信。而被告前曾因施用毒品案件，經本院以裁定令
    其入戒治處所施以強制戒治，因其戒治成效經評定為合格，
    本院復以裁定停止強制戒治處分，嗣於九十二年四月二十八
    日保護管束期滿，視為執行完畢，有臺灣高等法院被告前案
    紀錄表一紙在卷可稽，從而被告於前揭強制戒治執行完畢後
    五年內再犯本案，檢察官予以起訴，於法要無不合。綜上所
    述，本件事證明確，被告犯行洵堪認定，應依法論科。
二、按海洛因、甲基安非他命分屬毒品危害防制條例第二條第二
    項第一款、第二款所定之第一級、第二級毒品。是核被告所
    為，係犯毒品危害防制條例第十條第一項、第二項之施用第
    一級、第二級毒品罪。其施用第一級、第二級毒品前後持有
    第一級、第二級毒品之犯行，應為施用第一級、第二級毒品
    所吸收，不另論罪。被告所犯上開二罪，犯意個別，罪名不
    同，應分論併罰之。爰審酌被告坦承犯行，並表示悔改之意
    ，犯後態度良好，犯罪之動機及目的在於追求刺激，曾施用
    毒品並經強制戒治，仍未能革除惡習，復施用毒品，足見其
    戒毒意志不堅，與所生危害等一切情狀，各量處如主文所示
    之刑，並諭知易科罰金之標準。
三、沒收部分：
    扣案之第一級毒品海洛因一包（淨重零點二公克，空包裝重
    零點二三公克），屬當場查獲之毒品，已如前述，又以現今
    採行之鑑驗方式，包裝袋仍會殘留微量毒品而無法將之完全
    析離，為本院審理毒品案件所知（法務部調查局九十三年十
    一月十六日調科壹字第○九三六二三九六五五○號函意旨：
    本局鑑驗毒品秤重主要係以傾倒，必要時亦會輔以刮杓刮取
    之方式，儘可能將原送驗包裝袋內毒品與包裝袋分離後各別
    秤重，所得之毒品重量稱為「淨重」，包裝袋重量則以「空
    包裝重」稱之。然無論依上述何種方式分離，原送驗包裝袋
    內均仍會有微量毒品成分殘留。處理毒品銷燬時，則將前段
    所述之毒品透明塑膠封緘袋全件銷燬，並無將毒品及包裝析
    離分別銷燬之情形），是均應依毒品危害防制條例第十八條
    第一項前段規定沒收銷燬。
據上論斷，應依刑事訴訟法第二百七十三條之一第一項、第二百
九十九條第一項前段，毒品危害防制條例第十條第一項、第二項
、第十八條第一項前段，刑法第十一條、第四十一條第一項前段
、第二項、第五十一條第五款，罰金罰鍰提高標準條例第二條，
判決如主文。
本案經檢察官廖先志到庭執行職務。
中    華    民    國    95    年    6     月    30    日
                  臺灣桃園地方法院刑事第十庭
                              法   官 柯姿佐
以上正本證明與原本無異。
如不服本判決，應於判決送達後10日內向本院提出上訴狀（應附
繕本），上訴於臺灣高等法院。
                              書記官  洪明媚
中    華    民    國    95    年    6     月    30    日
本案論罪科刑法條：
毒品危害防制條例第10條
施用第一級毒品者，處 6 月以上 5 年以下有期徒刑。
施用第二級毒品者，處 3 年以下有期徒刑。
毒品危害防制條例第18條
查獲之第一、二級毒品及專供製造或施用第一、二級毒品之器具
，不問屬於犯人與否，均沒收銷燬之；查獲之第三、四級毒品及
製造或施用毒品之器具，無正當理由而擅自持有者，均沒入銷燬
之。但合於醫藥、研究或訓練之用者，得不予銷燬。
前項合於醫藥、研究或訓練用毒品或器具之管理辦法，由法務部
會同行政院衛生署定之。


司法院資訊處製作；財團法人民間司法改革基金會備份。
